analizador-foma/qichwa-guess.lexc
Multichar_Symbols [DET] [PRON.Dem] [PRON] [PRON.Prs] [PRON.Refl] [NUM.Card] [NUM] [NUM.Ptv] [ADV] [ADP] [SCONJ] [CCONJ] [INTJ] [ADJ] [N] [VTr] [VInt] +yaA[Transf](VInt) +taA[Transl](VInt) +tsaA[Transl](VInt) +ntin[Tot] +sapa[Augm] +nnaq[Prv] +tsi[Fact] +naA[Prosp] +ykachaA[Disp] +kachaA[Iter] +paA[Exc] +pu[Apl] +kaA[Pass] +nakU[Recp] +raA[Dur] +kU[Refl/Mid] +rpU[DirDown] +rkU[Edu] +rI[Pct] +mu[Cis] +YkaA[Prog] +yku[Intens] +llaa[Lim] +maA[1.Obj] +maA+ntsik[3.Sbj][1Pl.Inc.Obj] +maA+rqu[RecPst]+ntsik[3.Sbj][1Pl.Inc.Obj] +shu[3.Sbj]+nki[2.Obj] +shu[3.Sbj]+rqu[RecPst]+nki[2.Obj] +shu[3.Sbj]+nki[2.Obj]+man[Cond] +q[1.Sbj][2.Obj] +q[Agt] +q[Hab] +y[Inf] +nki[2.Sbj] +nqa[3.Sbj][Fut] +n[3.Sbj] +rqa[Pst] +rqu[RecPst] +naq[Rpst] +nki[2.Sbj] +pti[Cnv](N) +pti[Cnv]+q[1.Sbj][2.Obj] +nqa[Sub](N) +r[Cnv](N) +shpa[Grd] +shqa[Prf](N) +rqa[Pst][3] +shaq[Fut.1] +nqa[Fut.3] +shun[Fut][1Pl.Inc] +shqayki[Fut][1.Sbj][2.Obj] +shwan[Cond][1Pl.Inc] +shway[Cond][1Pl.Inc] +na[Nec](N) [3]+naq[Rpst] +yki[2] +ː[1] +nki[2] +n[3] +ntsik[2Pl.Inc] +n[3]+naq[Rpst] +y[Imp.2] +tsun[Imp.3] +shun[Imp.1Pl.Inc] +man[Cond] +ː[Poss.1Sg] +ːkuna[Poss.1Pl.Excl] +yki[Poss.2] +n[Poss.3] +ntsik[Poss.1Pl.Inc] +ː[Poss.1Sg](Pron.Sets) +yki[Poss.2](Pron.Sets) +n[Poss.3](Pron.Sets) +ntsik[Poss.1Pl.Inc](Pron.Sets) +kuna[Pl] +llaA[Lim] +wan[Com] +pita[Abl] +ta[Obj] +chaw[Loc] +chuu[Loc] +kama[Ter] +yaq[Ter] +man[Dat] +pa[Gen] +pa[Prol] +paq[Ben] +yan[Dist] +yuq[Orn] +pa[Man](ADV) +taq[Ctrs] +taa[Ctrs] +tan[Ctrs] +na[Acp] +raq[Inacp] +ran[Inacp] +pa[Man]+yan[Dist] +naw[Equ] +pis[Coord] +qa[Top] +mi[Asrt] +shi[Nfh] +chi[Conjc] +tsu[Neg]:^tsu +ku[Inter] +ri[Emp] [ADV]+na[Disc] [ADV]+lla[Lim] [ADV]+taq[Ctrs] [ADV]+ku[Inter] @P.I.ON@ @D.I@ ^GUESS

LEXICON Root
Noun ;
V ;
Adj ;


LEXICON Noun
^GUESS Ninf;
abogadu	Ninf;
agosto	Ninf;
ahenti Ninf;
alaha	Ninf;
alba	Ninf;
albañil	Ninf;
alkol	Ninf;
amiga	Ninf;
amigu	Ninf;
andas	Ninf;
anillu	Ninf;
awtu	Ninf;
awtumobil Ninf;
awtoridaa	Ninf;
balor	Ninf;
banda	Ninf;
bela	Ninf;
bes	Ninf;
bisita	Ninf;
boletu Ninf;
botella Ninf;
chofer	Ninf;
comunidad Ninf;
desayunu Ninf;
destinu	Ninf;
dios	Ninf;
direktor Ninf;
disyembre Ninf;
diya	Ninf;
dokumentu Ninf;
ejercitu Ninf;
eramyenta Ninf;
ermanu	Ninf;
eskwela Ninf;
estansya Ninf;
esti	Ninf;
fabrika Ninf;
fiesta Ninf;
frasada Ninf;
fwegos	Ninf;
gasolina Ninf;
gastu	Ninf;
gobernador Ninf;
gringu	Ninf;
gwarda	Ninf;
hacienda Ninf;
hefe	Ninf;
hilu	Ninf;
hoben Ninf;
iglesya	Ninf;
inlesya	Ninf;
ingenieru Ninf;
kadena Ninf;
kafe	Ninf;
kamyon	Ninf;
kamyoneta Ninf;
kapilla	Ninf;
karetera Ninf;
karga	Ninf;
katekista	Ninf;
kolchon	Ninf;
kolektibu Ninf;
komprobanti Ninf;
konehu Ninf;
kontratu Ninf;
kura	Ninf;
kwarto	Ninf;
ley	Ninf;
libru Ninf;
liwru Ninf;
madrina Ninf;
maquina Ninf;
mayordomu Ninf;
medyan	Ninf;
merkadu	Ninf;
mikru	Ninf;
mina	Ninf;
mineral Ninf;
misa	Ninf;
misyon	Ninf;
misyoneru	Ninf;
muchachu Ninf;
munisipal Ninf;
obispu	Ninf;
obreru	Ninf;
oesti	Ninf;
ofisina	Ninf;
ofisyu	Ninf;
omnibus	Ninf;
ora	Ninf;
ospital	Ninf;
otel	Ninf;
padre	Ninf;
padrinu Ninf;
pantyon Ninf;
paroku	Ninf;
parokya Ninf;
patron Ninf;
pasaheru	Ninf;
peon	Ninf;
pelukeriya	Ninf;
persona Ninf;
polisiya	Ninf;
popular	Ninf;
posada	Ninf;
potreru Ninf;
plasa	Ninf;
profesor Ninf;
prosesyon Ninf;
protestanti Ninf;
pweblu	Ninf;
rekursu	Ninf;
relihyon Ninf;
restawranti	Ninf;
retablu	Ninf;
rey Ninf;
ropa Ninf;
rosaryu Ninf;
semana	Ninf;
señor	Ninf;
señora	Ninf;
señorita Ninf;
silleta	Ninf;
simyentu Ninf;
siriina Ninf;
sityu Ninf;
sobrina Ninf;
sobrinu Ninf;
solaki Ninf; ! de l'esp zócalo
sosyu Ninf;
sotana	Ninf;
subprefektu	Ninf;
swegru Ninf;
swerti	Ninf;
tareya Ninf;
techu	Ninf;
teha Ninf;
teremotu Ninf;
toru Ninf;
trabahu Ninf;
trigu	Ninf;
tyempu	Ninf;
wiraqucha	Ninf;
yesu	Ninf;
yunta	Ninf;


LEXICON V
^GUESS Vguess;
abansa	Vguess;
akusa	Vguess;
alkila	Vguess;
apura	Vguess;
aregla	Vguess;
asegura Vguess;
asepta	Vguess;
baha	Vguess;
besti	Vguess;
bisita	Vguess;
desayuna	Vguess;
despidi	Vguess;
despedi	Vguess;
dibuha	Vguess;
diskuti	Vguess;
dura	Vguess;
entrega	Vguess;
explika	Vguess;
falta	Vguess;
firma	Vguess;
gana	Vguess;
karga	Vguess;
kasaku	Vguess;
kastiga Vguess;
keda	Vguess;
konfesa Vguess;
kori	Vguess;
kumpli	Vguess;
maneha	Vguess;
necesita	Vguess;
pasa	Vguess;
pensa	Vguess;
perdi	Vguess;
prebeni	Vguess;
proibir	Vguess;
prokura Vguess;
resa	Vguess;
sena	Vguess;
señala	Vguess;
sirwi	Vguess;
roga	Vguess;
toka	Vguess;
tiñi	Vguess;
trabaha Vguess;
trata	Vguess;

LEXICON Adj
!(guessed)^GUESS:0^GUESS Adjinf;
enteru Adjinf;
fwerti Adjinf;
hoben Adjinf;
huntu Adjinf;
kasadu Adjinf;
listu Adjinf;
riku Adjinf;
trankilu Adjinf;

LEXICON Ninf
[N]:0 #;
[N]: PossMark;
[N]: Pred;
[N]: NounToVerb;

LEXICON Adjinf
[ADJ]:0 #;
[ADJ]:0 NounToVerb;

LEXICON NounToVerb
+yaA[Transf](VInt):^yaa S1;
+taA[Transl](VInt):^taa S1;
+tsaA[Transl](VInt):^tsaa S1; !tsaa+tsi

LEXICON Pred
+ntin[Tot]:^ntin Indep;
+sapa[Augm]:^sapa Indep;
+nnaq[Prv]:^nnaq Indep;

LEXICON Vguess
[V]:0 S1;

LEXICON S1
+tsi[Fact]:^tsi S2;
+naA[Prosp]:^naa S2;
+ykachaA[Disp]:^ykachaa S2;
+kachaA[Iter]:^kachaa S2;
S2;

LEXICON S2
+paA[Exc]:^paa S3;
+pu[Apl]:^pu S3;
S3;

LEXICON S3
+kaA[Pass]:^kaa S4;
+nakU[Recp]:^naku S5;
+nakU[Recp]:^naka S5;
+raA[Dur]:^raa S4;
S4;

LEXICON S4
+kU[Refl/Mid]:^ku S5;
S5;

LEXICON S5
+rpU[DirDown]:^rpu S6;
S6;

LEXICON S6
+raA[Dur]:^raa S7;
S7;

LEXICON S7
+rkU[Edu]:^rka S8;
S8;

LEXICON S8
@P.I.ON@+rI[Pct]:@P.I.ON@^ri S10;
+rI[Pct]:^ra S9;
S9;

LEXICON S9
+mu[Cis]:^mu S10;
S10;

LEXICON S10
+YkaA[Prog]:^ykaa S11; 
S11;

LEXICON S11
@D.I@+tsi[Fact]:@D.I@^tsi S12;
S12;

LEXICON S12
+rku[Edu]:^rku S13;
+yku[Intens]:^yku S13;
S13;

LEXICON S13
+llaa[Lim]:^llaa S14;
S14;

LEXICON S14
+yaA[Pl]:^yaa S15;
S15;

LEXICON S15
+pu[Apl]:^pu Vflex;
+mu[Cis]:^mu Subord;
+pa[Apl]:^pa S16;
S16;

LEXICON S16
+maA[1.Obj]:^maa Oblig;
+mantsik[3.Sbj][1Pl.Inc.Obj]:^mantsik Cond;
+maA+rqa[Pst]+ntsik[3.Sbj][1Pl.Inc.Obj]:^marqantsik #;
+maA+rqu[RecPst]+ntsik[3.Sbj][1Pl.Inc.Obj]:^marquntsik #;
+shu[3.Sbj]+nki[2.Obj]:^shunki NegInterr;
+shu[3.Sbj]+rqu[RecPst]+nki[2.Obj]:^shurqunki NegInterr;
+shu[3.Sbj]+nki[2.Obj]+man[Cond]:^shunkiman NegInterr;
+q[1.Sbj][2.Obj]:^q Cond;
+q[Agt]:^q PossMark;
+q[Hab]:^q NaSlot;
+y[Inf]:^y #;
+y[Inf]:^y PossMark; ! L'infinitif peut jouer le rôle de nominalisateur
+y[Inf]:^y Pred;
Subord;
Vflex;

LEXICON Oblig
+na[Pot](N):^na PossMark;
Interp;

LEXICON Interp
+nki[2]:^nki NaSlot;
+nqa[3][Fut]:^nqa NaSlot;
+n[3]:^n NaSlot;
+rqa[Pst]:^rqa Evidential;
+rqa[Pst]:^rqa FlexPst;
+rqu[RecPst]:^rqu FlexPst;
+q[Hab]:^q #;
+naq[Rpst]:naq #;
Subord;
Imp;

LEXICON FlexPst
+q[1.Sbj][2.Obj]:^q Indep;
+yki[2.Sbj]:^yki Indep;
+n[3.Sbj]:^n Indep;
+nki[2.Sbj]:^nki Indep;


LEXICON Subord
+pti[Cnv](N):^pti PossMark;
+pti[Cnv]+q[1.Sbj][2.Obj]:^ptiq Indep; ! willaptiqmi "Cuando te avise"
+nqa[Sub](N):^nqa PossMark; ! 'dik' en turco
+r[Cnv](N):^r PossMark;
+shpa[Grd]:^shpa NaSlot; ! En Huaraz y Aija
Vflex;

LEXICON Vflex
+rqa[Pst]:^rqa VPersPst;
+rqa[Pst][3]:^rqa NegInterr;
+rqu[RecPst]:^rqu VPersPst;
+shqa[Prf](N):^shqa #;
+shqa[Prf](N):^shqa PossMark;
+naq[Rpst]:^naq NaSlot;
+shaq[Fut.1]:^shaq NaSlot;
+nqa[Fut.3]:^nqa NaSlot;
!@D.YAA@+shun[Fut][1Pl.Inc]:@D.YAA@^shun NaSlot; !Double pluriel impossible
+shun[Fut][1Pl.Inc]:^shun NaSlot;
+shqayki[Fut][1.Sbj][2.Obj]:^shqayki NaSlot;
+shwan[Cond][1Pl.Inc]:^shwan #;
+shway[Cond][1Pl.Inc]:^shway #; ! Variante Llamellín
+q[Hab]:^q #;
!@P.NA.ON@+na[Pot](N):@P.NA.ON@^na PossMark;
+na[Pot](N):^na PossMark;
VPers;

LEXICON VPersPst
[3]+naq[Rpst]:^naq NaSlot; ! On trouve rarement la forme -nnaq
+yki[2]:^yki NaSlot;
+q[1.Sbj][2.Obj]:^q NaSlot;
VPers;

LEXICON VPers
+ː[1]:^&	Cond;
+nki[2]:^nki Cond;
+n[3]:^n Cond;
+ntsik[1Pl.Inc]:^ntsik Cond;
+n[3]+naq[Rpst]:^nnaq Indep;
Imp;

LEXICON Cond
+man[Cond]:^man NaSlot;
NaSlot;
Causal;
#;

LEXICON Imp
+y[Imp.2]:^y NaSlot;
+tsun[Imp.3]:^tsun NaSlot;
+shun[Imp.1Pl.Inc]:^shun NaSlot;

!-------------- POSSESSIVE MARKERS ---------------- !

LEXICON PossMark
+ː[Poss.1Sg]:^& PlNom;
+ːkuna[Poss.1Pl.Excl]:^&kuna LlaaSlot;
+yki[Poss.2]:^yki PlNom;
+n[Poss.3]:^n PlNom;
+ntsik[Poss.1Pl.Inc]:^ntsik PlNom;
PlNom;

LEXICON PlNom
+kuna[Pl]:^kuna LlaaSlot;
LlaaSlot;

! ------------------------------------------------- !

LEXICON LlaaSlot
+lla[Lim]:^lla Case;
+lla[Lim]:^lla Evidential;
Case;

!-------------- CASUAL SUFFIXES ------------------- !
LEXICON Case
MotionCases;
+wan[Com]:^wan CaseEqu;
+ta[Obj]:^ta CaseEqu;
+pa[Gen]:^pa CaseEqu;
+pa[Man]:^pa CaseEqu;
+pa[Prol]:^pa CaseEqu;
+paq[Ben]:^paq CaseEqu;
+yan[Dist]:^yan Indep;
Ctrs;
CaseEqu;
Causal;
NaSlot;

LEXICON MotionCases
+chaw[Loc]:^chaw CaseEqu;
+chuu[Loc]:^chuu CaseEqu;
+kama[Ter]:^kama CaseEqu;
+yaq[Ter]:^yaq CaseEqu;
+man[Dat]:^man CaseEqu;
+pita[Abl]:^pita CaseEqu;
+piq[Abl]:^piq CaseEqu;

LEXICON CaseEqu
+naw[Equ]:^naw NaSlot;
NaSlot;

LEXICON NaSlot
+na[Acp]:^na Ctrs;
+raq[Inacp]:^raq Indep;
+ran[Inacp]:^ran #;
Ctrs;
Indep;
#;

LEXICON Ctrs
+taq[Ctrs]:^taq Indep;
+taa[Ctrs]:^taa Indep;
+tan[Ctrs]:^tan #;
Indep;
#;

LEXICON Causal
+raykur[Csl]:^raykur Indep;

!------------ INDEPENDANT SUFFIXES ----------------- !
LEXICON Indep
Topic;
Evidential;
NegInterr;
+pis[Coord]:^pis NegInterr; ! à déplacer + éliminer #; dans NegInterr
#;

LEXICON Topic
+qa[Top]:^qa #;
#;

LEXICON Evidential
+mi[Asrt]:^mi #;
+shi[Nfh]:^shi #;
+chi[Conjc]:^chi #;
Emph;
#;

LEXICON NegInterr
+tsu[Neg]:^tsu #;
+ku[Inter]:^ku #;
#;

LEXICON Emph
+ri[Emp]:^ri #;
#;
